---
title: "Violencia Politica en Estados Petroleros"
author: Laura Jimenez Ruiz 
date:  Abril de 2018
output: 
  html_document: 
    fig_caption: yes
    fig_height: 10
    fig_width: 12
    theme: journal
    toc: no
---

```{r setup, include=FALSE}
knitr::opts_chunk$set(echo = FALSE, message=FALSE, warning=FALSE)
library("readxl")
library("dplyr"); library("tidyr")
library("stringr")
library("ggplot2")
library("gtable")
library("grid")
library("ggthemes")
library("extrafont")
library("scales")
library("reshape2")
library("arulesViz");library("arules")
library(GGally)
library(bda)
library(vcd)
library(car)
options(scipen=999) # Disable scientific notation
Sys.setlocale("LC_ALL", "en_US.UTF-8")
```

```{r data, include=FALSE}
pD <- read.csv("Data/pDa.csv", sep = ";")
pD$PolTerrorUSDept<-as.numeric(pD$PolTerrorUSDept)
pD$Polity2Dest<-as.numeric(pD$Polity2Dest)
pD$polity2PetroState<-as.numeric(pD$polity2PetroState)


```


# {.tabset}

##VIOLENCIA POLITICA VS TODOS  

> KENDALL

```{r Kendall, include= TRUE}
corOilRentsDep <- cor(pD$PolTerrorUSDept,pD$OilRentsDep,method = "kendall",use="complete.obs")
corGDPpc2010 <- cor(pD$PolTerrorUSDept,pD$GDPpc2010,
              method = "kendall",use="complete.obs")        
corExpDepDest <- cor(pD$PolTerrorUSDept,pD$ExpDepDest,
              method = "kendall",use="complete.obs")
corPolity2Dest <- cor(pD$PolTerrorUSDept,pD$Polity2Dest,
              method = "kendall",use="complete.obs")
corPolity2PetroState <- cor(pD$PolTerrorUSDept,pD$polity2PetroState,
              method = "kendall",use="complete.obs")
corReserves <- cor(pD$PolTerrorUSDept,pD$Reserves,
              method = "kendall",use="complete.obs")
corMilex <- cor(pD$PolTerrorUSDept,pD$Milex,
              method = "kendall",use="complete.obs")
corForeignInvest <- cor(pD$PolTerrorUSDept,pD$ForeignInvest,
              method = "kendall",use="complete.obs")
corPredEthnic <- cor(pD$PolTerrorUSDept,pD$PredEthnic,
              method = "kendall",use="complete.obs")
corOilprice<- cor(pD$PolTerrorUSDept,pD$OilPrice,
              method = "kendall",use="complete.obs")
corNOC <- cor(pD$PolTerrorUSDept, pD$NOC, method = "kendall", use = "complete.obs")
corIOCS <- cor(pD$PolTerrorUSDept, pD$IOC, method = "kendall", use = "complete.obs")
corCPI <- cor(pD$PolTerrorUSDept, pD$CPI, method = "kendall", use = "complete.obs")

paste0("GDP per capita a precios constantes: ",round(corGDPpc2010,2))
paste0("Regimen del petroestado: ",round(corPolity2PetroState,2))
paste0("Dependencia economica: ",round(corExpDepDest,2))
paste0("controlNocs: ", round(corNOC, 2))
paste0("Dependecia en Rentas: ",round(corOilRentsDep,2)) 
paste0("Diversidad etnica: ",round(corPredEthnic,2))
paste0("Inversion Extranjera: ",round(corForeignInvest,2))
paste0("Milex: ",round(corMilex,2))
paste0("Regimen de los destinos economicos: ",round(corPolity2Dest,2))
paste0("Reservas: ",round(corReserves,2))
paste0("Precios del petroleo: ", round(corOilprice,2))
paste0("controlIOCS: ", round(corIOCS, 2))
paste0("Corrupcion: ", round(corCPI, 2))

```


## TODO VS TODO 

> GDP 

```{r Kendall1, include= TRUE}
corOilRentsDep <- cor(pD$GDPpc2010,pD$OilRentsDep,method = "kendall",use="complete.obs")
corPTS <- cor(pD$GDPpc2010,pD$PolTerrorUSDept,
              method = "kendall",use="complete.obs")        
corExpDepDest <- cor(pD$GDPpc2010,pD$ExpDepDest,
              method = "kendall",use="complete.obs")
corPolity2Dest <- cor(pD$GDPpc2010,pD$Polity2Dest,
              method = "kendall",use="complete.obs")
corPolity2PetroState <- cor(pD$GDPpc2010,pD$polity2PetroState,
              method = "kendall",use="complete.obs")
corReserves <- cor(pD$GDPpc2010,pD$Reserves,
              method = "kendall",use="complete.obs")
corMilex <- cor(pD$GDPpc2010,pD$Milex,
              method = "pearson",use="complete.obs")
corForeignInvest <- cor(pD$GDPpc2010,pD$ForeignInvest,
              method = "pearson",use="complete.obs")
corPredEthnic <- cor(pD$GDPpc2010,pD$PredEthnic,
              method = "kendall",use="complete.obs")
corOilprice<- cor(pD$GDPpc2010,pD$OilPrice,
              method = "kendall",use="complete.obs")
corNOC <- cor(pD$GDPpc2010, pD$NOC, method = "kendall", use = "complete.obs")
corIOCS <- cor(pD$GDPpc2010, pD$IOC, method = "kendall", use = "complete.obs")
corCPI <- cor(pD$GDPpc2010, pD$CPI, method = "kendall", use = "complete.obs")


paste0("Violencia Politica: ",round(corPTS,2))
paste0("Corrupcion: ", round(corCPI, 2))
paste0("Regimen del petroestado: ",round(corPolity2PetroState,2))
paste0("controlNocs: ", round(corNOC, 2))
paste0("Dependencia economica: ",round(corExpDepDest,2))
paste0("Reservas: ",round(corReserves,2))
paste0("Dependecia en Rentas: ",round(corOilRentsDep,2)) 
paste0("Diversidad etnica: ",round(corPredEthnic,2))
paste0("Inversion Extranjera: ",round(corForeignInvest,2))
paste0("Milex: ",round(corMilex,2))
paste0("Regimen de los destinos economicos: ",round(corPolity2Dest,2))
paste0("Precios del petroleo: ", round(corOilprice,2))
paste0("controlIOCS: ", round(corIOCS, 2))

```


> REGIMEN PETRO-ESTADOS

```{r Kendall3, include= TRUE}
corOilRentsDep3 <- cor(pD$polity2PetroState,pD$OilRentsDep,method = "kendall",use="complete.obs")
corGDPpc20103 <- cor(pD$polity2PetroState,pD$GDPpc2010,
              method = "kendall",use="complete.obs")        
corExpDepDest3 <- cor(pD$polity2PetroState,pD$ExpDepDest,
              method = "kendall",use="complete.obs")
corPolity2Dest3 <- cor(pD$polity2PetroState,pD$Polity2Dest,
              method = "kendall",use="complete.obs")
corPolity2PetroState3 <- cor(pD$polity2PetroState,pD$PolTerrorUSDept,
              method = "kendall",use="complete.obs")
corReserves3 <- cor(pD$polity2PetroState,pD$Reserves,
              method = "kendall",use="complete.obs")
corMilex3 <- cor(pD$polity2PetroState,pD$Milex,
              method = "kendall",use="complete.obs")
corForeignInvest3 <- cor(pD$polity2PetroState,pD$ForeignInvest,
              method = "kendall",use="complete.obs")
corPredEthnic3 <- cor(pD$polity2PetroState,pD$PredEthnic,
              method = "kendall",use="complete.obs")
corOilprice3 <- cor(pD$polity2PetroState,pD$OilPrice,
              method = "kendall",use="complete.obs")
corNOC3 <- cor(pD$polity2PetroState, pD$NOC, method = "kendall", use = "complete.obs")
corIOCS3 <- cor(pD$polity2PetroState, pD$IOC, method = "kendall", use = "complete.obs")

paste0("GDP per capita a precios constantes: ",round(corGDPpc20103,2))
paste0("Violencia Politica: ",round(corPolity2PetroState3,2))
paste0("Milex: ",round(corMilex3,2))
paste0("controlNocs: ", round(corNOC3, 2))
paste0("controlIOCS: ", round(corIOCS3, 2))
paste0("Dependecia en Rentas: ",round(corOilRentsDep3,2)) 
paste0("Dependencia economica: ",round(corExpDepDest3,2))
paste0("Diversidad etnica: ",round(corPredEthnic3,2))
paste0("Inversion Extranjera: ",round(corForeignInvest3,2))
paste0("Regimen de los destinos economicos: ",round(corPolity2Dest3,2))
paste0("Reservas: ",round(corReserves3,2))
paste0("Precios del petroleo: ", round(corOilprice3,2))

```

> DEPENDENCIA ECONOMICA 

```{r Kendall4, include= TRUE}
corOilRentsDep <- cor(pD$ExpDepDest,pD$OilRentsDep,method = "kendall",use="complete.obs")
corGDPpc2010 <- cor(pD$ExpDepDest,pD$GDPpc2010,
              method = "kendall",use="complete.obs")        
corExpDepDest <- cor(pD$ExpDepDest,pD$PolTerrorUSDept,
              method = "kendall",use="complete.obs")
corPolity2Dest <- cor(pD$ExpDepDest,pD$Polity2Dest,
              method = "kendall",use="complete.obs")
corPolity2PetroState <- cor(pD$ExpDepDest,pD$polity2PetroState,
              method = "kendall",use="complete.obs")
corReserves <- cor(pD$ExpDepDest,pD$Reserves,
              method = "kendall",use="complete.obs")
corMilex <- cor(pD$ExpDepDest,pD$Milex,
              method = "kendall",use="complete.obs")
corForeignInvest <- cor(pD$ExpDepDest,pD$ForeignInvest,
              method = "kendall",use="complete.obs")
corPredEthnic <- cor(pD$ExpDepDest,pD$PredEthnic,
              method = "kendall",use="complete.obs")
corOilprice<- cor(pD$ExpDepDest,pD$OilPrice,
              method = "kendall",use="complete.obs")
corNOC <- cor(pD$ExpDepDest, pD$NOC, method = "kendall", use = "complete.obs")
corIOCS <- cor(pD$ExpDepDest, pD$IOC, method = "kendall", use = "complete.obs")

paste0("controlIOCS: ", round(corIOCS, 2))
paste0("controlNocs: ", round(corNOC, 2)) 
paste0("GDP per capita a precios constantes: ",round(corGDPpc2010,2))
paste0("Dependecia en Rentas: ",round(corOilRentsDep,2)) 
paste0("Regimen de los destinos economicos: ",round(corPolity2Dest,2))
paste0("Violencia Politica: ",round(corExpDepDest,2))  
paste0("Reservas: ",round(corReserves,2))
paste0("Regimen del petroestado: ",round(corPolity2PetroState,2))
paste0("Diversidad etnica: ",round(corPredEthnic,2))
paste0("Inversion Extranjera: ",round(corForeignInvest,2))
paste0("Milex: ",round(corMilex,2))
paste0("Regimen del petroestado: ",round(corPolity2PetroState,2))
paste0("Precios del petroleo: ", round(corOilprice,2))

```

> DEPENDENCIA EN RENTAS 

```{r Kendall5, include= TRUE}
corOilRentsDep <- cor(pD$OilRentsDep,pD$PolTerrorUSDept,method = "kendall",use="complete.obs")
corGDPpc2010 <- cor(pD$OilRentsDep,pD$GDPpc2010,
              method = "kendall",use="complete.obs")        
corExpDepDest <- cor(pD$OilRentsDep,pD$ExpDepDest,
              method = "kendall",use="complete.obs")
corPolity2Dest <- cor(pD$OilRentsDep,pD$Polity2Dest,
              method = "kendall",use="complete.obs")
corPolity2PetroState <- cor(pD$OilRentsDep,pD$polity2PetroState,
              method = "kendall",use="complete.obs")
corReserves <- cor(pD$OilRentsDep,pD$Reserves,
              method = "kendall",use="complete.obs")
corMilex <- cor(pD$OilRentsDep,pD$Milex,
              method = "kendall",use="complete.obs")
corForeignInvest <- cor(pD$OilRentsDep,pD$ForeignInvest,
              method = "kendall",use="complete.obs")
corPredEthnic <- cor(pD$OilRentsDep,pD$PredEthnic,
              method = "kendall",use="complete.obs")
corOilprice<- cor(pD$OilRentsDep,pD$OilPrice,
              method = "kendall",use="complete.obs")
corNOC <- cor(pD$OilRentsDep, pD$NOC, method = "kendall", use = "complete.obs")
corIOCS <- cor(pD$OilRentsDep, pD$IOC, method = "kendall", use = "complete.obs")

paste0("Dependencia economica: ",round(corExpDepDest,2))
paste0("Regimen de los destinos economicos: ",round(corPolity2Dest,2))
paste0("Violencia Politica: ",round(corOilRentsDep,2))
paste0("Inversion Extranjera: ",round(corForeignInvest,2))
paste0("Regimen del petroestado: ",round(corPolity2PetroState,2))
paste0("Diversidad etnica: ",round(corPredEthnic,2))
paste0("Reservas: ",round(corReserves,2))
paste0("Precios del petroleo: ", round(corOilprice,2))
paste0("controlIOCS: ", round(corIOCS, 2))
paste0("controlNocs: ", round(corNOC, 2))
paste0("GDP per capita a precios constantes: ",round(corGDPpc2010,2))
paste0("Milex: ",round(corMilex,2))

```

> DIVERSIDAD ETNICA (Espurea)

```{r Kendall6, include= TRUE}
corOilRentsDep <- cor(pD$PredEthnic,pD$OilRentsDep,method = "kendall",use="complete.obs")
corGDPpc2010 <- cor(pD$PredEthnic,pD$GDPpc2010,
              method = "kendall",use="complete.obs")        
corExpDepDest <- cor(pD$PredEthnic,pD$ExpDepDest,
              method = "kendall",use="complete.obs")
corPolity2Dest <- cor(pD$PredEthnic,pD$Polity2Dest,
              method = "kendall",use="complete.obs")
corPolity2PetroState <- cor(pD$PredEthnic,pD$polity2PetroState,
              method = "kendall",use="complete.obs")
corReserves <- cor(pD$PredEthnic,pD$Reserves,
              method = "kendall",use="complete.obs")
corMilex <- cor(pD$PredEthnic,pD$Milex,
              method = "kendall",use="complete.obs")
corForeignInvest <- cor(pD$PredEthnic,pD$ForeignInvest,
              method = "kendall",use="complete.obs")
corPredEthnic <- cor(pD$PredEthnic,pD$PolTerrorUSDept,
              method = "kendall",use="complete.obs")
corOilprice<- cor(pD$PredEthnic,pD$OilPrice,
              method = "kendall",use="complete.obs")
corNOC <- cor(pD$PredEthnic, pD$NOC, method = "kendall", use = "complete.obs")
corIOCS <- cor(pD$PredEthnic, pD$IOC, method = "kendall", use = "complete.obs")


paste0("controlNocs: ", round(corNOC, 2))
paste0("controlIOCS: ", round(corIOCS, 2))
paste0("Violencia Politica: ",round(corPredEthnic,2))
paste0("GDP per capita a precios constantes: ",round(corGDPpc2010,2))
paste0("Regimen del petroestado: ",round(corPolity2PetroState,2))
paste0("Dependencia economica: ",round(corExpDepDest,2))
paste0("Dependecia en Rentas: ",round(corOilRentsDep,2)) 
paste0("Inversion Extranjera: ",round(corForeignInvest,2))
paste0("Milex: ",round(corMilex,2))
paste0("Regimen de los destinos economicos: ",round(corPolity2Dest,2))
paste0("Reservas: ",round(corReserves,2))
paste0("Precios del petroleo: ", round(corOilprice,2))



```

> INVERSION EXTRANEJERA

```{r Kendall7, include= TRUE}
corOilRentsDep <- cor(pD$ForeignInvest,pD$OilRentsDep,method = "kendall",use="complete.obs")
corGDPpc2010 <- cor(pD$ForeignInvest,pD$GDPpc2010,
              method = "pearson",use="complete.obs")        
corExpDepDest <- cor(pD$ForeignInvest,pD$ExpDepDest,
              method = "pearson",use="complete.obs")
corPolity2Dest <- cor(pD$ForeignInvest,pD$Polity2Dest,
              method = "kendall",use="complete.obs")
corPolity2PetroState <- cor(pD$ForeignInvest,pD$polity2PetroState,
              method = "kendall",use="complete.obs")
corReserves <- cor(pD$ForeignInvest,pD$Reserves,
              method = "kendall",use="complete.obs")
corMilex <- cor(pD$ForeignInvest,pD$Milex,
              method = "pearson",use="complete.obs")
corPTS <- cor(pD$ForeignInvest,pD$PolTerrorUSDept,
              method = "kendall",use="complete.obs")
corPredEthnic <- cor(pD$ForeignInvest,pD$PredEthnic,
              method = "kendall",use="complete.obs")
corOilprice<- cor(pD$ForeignInvest,pD$OilPrice,
              method = "kendall",use="complete.obs")
corNOC <- cor(pD$ForeignInvest, pD$NOC, method = "kendall", use = "complete.obs")
corIOCS <- cor(pD$ForeignInvest, pD$IOC, method = "kendall", use = "complete.obs")

paste0("Regimen de los destinos economicos: ",round(corPolity2Dest,2))
paste0("Dependecia en Rentas: ",round(corOilRentsDep,2)) 
paste0("Reservas: ",round(corReserves,2))
paste0("Dependencia economica: ",round(corExpDepDest,2))
paste0("controlNocs: ", round(corNOC, 2))
paste0("controlIOCS: ", round(corIOCS, 2))
paste0("Milex: ",round(corMilex,2))
paste0("GDP per capita a precios constantes: ",round(corGDPpc2010,2))
paste0("Violencia Politica: ",round(corPTS,2))
paste0("Regimen del petroestado: ",round(corPolity2PetroState,2))
paste0("Diversidad etnica: ",round(corPredEthnic,2))
paste0("Precios del petroleo: ", round(corOilprice,2))

```

> MILEX

```{r Kendall8, include= TRUE}
corOilRentsDep <- cor(pD$Milex,pD$OilRentsDep,method = "kendall",use="complete.obs")
corGDPpc2010 <- cor(pD$Milex,pD$GDPpc2010,
              method = "pearson",use="complete.obs")        
corExpDepDest <- cor(pD$Milex,pD$ExpDepDest,
              method = "kendall",use="complete.obs")
corPolity2Dest <- cor(pD$Milex,pD$Polity2Dest,
              method = "kendall",use="complete.obs")
corPolity2PetroState <- cor(pD$Milex,pD$polity2PetroState,
              method = "kendall",use="complete.obs")
corReserves <- cor(pD$Milex,pD$Reserves,
              method = "kendall",use="complete.obs")
corPTS <- cor(pD$Milex,pD$PolTerrorUSDept,
              method = "kendall",use="complete.obs")
corForeignInvest <- cor(pD$Milex,pD$ForeignInvest,
              method = "pearson",use="complete.obs")
corPredEthnic <- cor(pD$Milex,pD$PredEthnic,
              method = "kendall",use="complete.obs")
corOilprice<- cor(pD$Milex,pD$OilPrice,
              method = "kendall",use="complete.obs")
corNOC <- cor(pD$Milex, pD$NOC, method = "kendall", use = "complete.obs")
corIOCS <- cor(pD$Milex, pD$IOC, method = "kendall", use = "complete.obs")


paste0("Regimen de los destinos economicos: ",round(corPolity2Dest,2))
paste0("Reservas: ",round(corReserves,2))
paste0("Regimen del petroestado: ",round(corPolity2PetroState,2))
paste0("controlNocs: ", round(corNOC, 2))
paste0("controlIOCS: ", round(corIOCS, 2))
paste0("Dependecia en Rentas: ",round(corOilRentsDep,2)) 
paste0("Inversion Extranjera: ",round(corForeignInvest,2))
paste0("Dependencia economica: ",round(corExpDepDest,2))
paste0("Diversidad etnica: ",round(corPredEthnic,2))
paste0("Violencia Politica: ",round(corPTS,2))
paste0("Precios del petroleo: ", round(corOilprice,2))
paste0("GDP per capita a precios constantes: ",round(corGDPpc2010,2))

```

> REGIMEN DE LOS DESTINOS ECONOMICOS

```{r Kendall9, include= TRUE}
corOilRentsDep <- cor(pD$Polity2Dest,pD$OilRentsDep,method = "kendall",use="complete.obs")
corGDPpc2010 <- cor(pD$Polity2Dest,pD$GDPpc2010,
              method = "kendall",use="complete.obs")        
corExpDepDest <- cor(pD$Polity2Dest,pD$ExpDepDest,
              method = "kendall",use="complete.obs")
corPolity2Dest <- cor(pD$Polity2Dest,pD$PolTerrorUSDept,
              method = "kendall",use="complete.obs")
corPolity2PetroState <- cor(pD$Polity2Dest,pD$polity2PetroState,
              method = "kendall",use="complete.obs")
corReserves <- cor(pD$Polity2Dest,pD$Reserves,
              method = "kendall",use="complete.obs")
corMilex <- cor(pD$Polity2Dest,pD$Milex,
              method = "kendall",use="complete.obs")
corForeignInvest <- cor(pD$Polity2Dest,pD$ForeignInvest,
              method = "kendall",use="complete.obs")
corPredEthnic <- cor(pD$Polity2Dest,pD$PredEthnic,
              method = "kendall",use="complete.obs")
corOilprice<- cor(pD$Polity2Dest,pD$OilPrice,
              method = "kendall",use="complete.obs")
corNOC <- cor(pD$Polity2Dest, pD$NOC, method = "kendall", use = "complete.obs")
corIOCS <- cor(pD$Polity2Dest, pD$IOC, method = "kendall", use = "complete.obs")

paste0("Milex: ",round(corMilex,2))
paste0("controlNocs: ", round(corNOC, 2))
paste0("controlIOCS: ", round(corIOCS, 2))
paste0("Dependencia economica: ",round(corExpDepDest,2))
paste0("Inversion Extranjera: ",round(corForeignInvest,2))
paste0("Dependecia en Rentas: ",round(corOilRentsDep,2)) 
paste0("Precios del petroleo: ", round(corOilprice,2))
paste0("GDP per capita a precios constantes: ",round(corGDPpc2010,2))
paste0("Regimen del petroestado: ",round(corPolity2PetroState,2))
paste0("Diversidad etnica: ",round(corPredEthnic,2))
paste0("Violencia Politica: ",round(corPolity2Dest,2))
paste0("Reservas: ",round(corReserves,2))


```

> RESERVAS

```{r Kendall10, include= TRUE}
corOilRentsDep <- cor(pD$Reserves,pD$OilRentsDep,method = "kendall",use="complete.obs")
corGDPpc2010 <- cor(pD$Reserves,pD$GDPpc2010,
              method = "kendall",use="complete.obs")        
corExpDepDest <- cor(pD$Reserves,pD$ExpDepDest,
              method = "kendall",use="complete.obs")
corPolity2Dest <- cor(pD$Reserves,pD$Polity2Dest,
              method = "kendall",use="complete.obs")
corPolity2PetroState <- cor(pD$Reserves,pD$polity2PetroState,
              method = "kendall",use="complete.obs")
corPTS <- cor(pD$Reserves,pD$PolTerrorUSDept,
              method = "kendall",use="complete.obs")
corMilex <- cor(pD$Reserves,pD$Milex,
              method = "kendall",use="complete.obs")
corForeignInvest <- cor(pD$Reserves,pD$ForeignInvest,
              method = "kendall",use="complete.obs")
corPredEthnic <- cor(pD$Reserves,pD$PredEthnic,
              method = "kendall",use="complete.obs")
corOilprice<- cor(pD$Reserves,pD$OilPrice,
              method = "kendall",use="complete.obs")
corNOC <- cor(pD$Reserves, pD$NOC, method = "kendall", use = "complete.obs")
corIOCS <- cor(pD$Reserves, pD$IOC, method = "kendall", use = "complete.obs")

paste0("controlIOCS: ", round(corIOCS, 2))
paste0("controlNocs: ", round(corNOC, 2))
paste0("GDP per capita a precios constantes: ",round(corGDPpc2010,2))
paste0("Inversion Extranjera: ",round(corForeignInvest,2))
paste0("Milex: ",round(corMilex,2))
paste0("Dependencia economica: ",round(corExpDepDest,2))
paste0("Dependecia en Rentas: ",round(corOilRentsDep,2)) 
paste0("Regimen del petroestado: ",round(corPolity2PetroState,2))
paste0("Regimen de los destinos economicos: ",round(corPolity2Dest,2))
paste0("Diversidad etnica: ",round(corPredEthnic,2))
paste0("Violencia Politica: ",round(corPTS,2))
paste0("Precios del petroleo: ", round(corOilprice,2))


```

> PRECIOS DEL PETROLEO 

```{r Kendall11, include= TRUE}
corOilRentsDep <- cor(pD$OilPrice,pD$OilRentsDep,method = "kendall",use="complete.obs")
corGDPpc2010 <- cor(pD$OilPrice,pD$GDPpc2010,
              method = "kendall",use="complete.obs")        
corExpDepDest <- cor(pD$OilPrice,pD$ExpDepDest,
              method = "kendall",use="complete.obs")
corPolity2Dest <- cor(pD$OilPrice,pD$Polity2Dest,
              method = "kendall",use="complete.obs")
corPolity2PetroState <- cor(pD$OilPrice,pD$polity2PetroState,
              method = "kendall",use="complete.obs")
corReserves <- cor(pD$OilPrice,pD$Reserves,
              method = "kendall",use="complete.obs")
corMilex <- cor(pD$OilPrice,pD$Milex,
              method = "kendall",use="complete.obs")
corForeignInvest <- cor(pD$OilPrice,pD$ForeignInvest,
              method = "kendall",use="complete.obs")
corPredEthnic <- cor(pD$OilPrice,pD$PredEthnic,
              method = "kendall",use="complete.obs")
corOilprice<- cor(pD$OilPrice,pD$PolTerrorUSDept,
              method = "kendall",use="complete.obs")
corNOC <- cor(pD$OilPrice, pD$NOC, method = "kendall", use = "complete.obs")
corIOCS <- cor(pD$OilPrice, pD$IOC, method = "kendall", use = "complete.obs")

paste0("Regimen de los destinos economicos: ",round(corPolity2Dest,2))
paste0("Dependencia economica: ",round(corExpDepDest,2))
paste0("Dependecia en Rentas: ",round(corOilRentsDep,2)) 
paste0("GDP per capita a precios constantes: ",round(corGDPpc2010,2))
paste0("Regimen del petroestado: ",round(corPolity2PetroState,2))
paste0("Diversidad etnica: ",round(corPredEthnic,2))
paste0("Milex: ",round(corMilex,2))
paste0("Reservas: ",round(corReserves,2))
paste0("Violencia Politica: ", round(corOilprice,2))
paste0("Inversion Extranjera: ",round(corForeignInvest,2))
paste0("controlIOCS: ", round(corIOCS, 2))
paste0("controlNocs: ", round(corNOC, 2))

```

> INTERNATIONAL OIL COMPANIES (datos muy incompletos)

```{r Kendall12, include= TRUE}
corOilRentsDep <- cor(pD$IOC,pD$OilRentsDep,method = "kendall",use="complete.obs")
corGDPpc2010 <- cor(pD$IOC,pD$GDPpc2010,
              method = "kendall",use="complete.obs")        
corExpDepDest <- cor(pD$IOC,pD$ExpDepDest,
              method = "kendall",use="complete.obs")
corPolity2Dest <- cor(pD$IOC,pD$Polity2Dest,
              method = "kendall",use="complete.obs")
corPolity2PetroState <- cor(pD$IOC,pD$polity2PetroState,
              method = "kendall",use="complete.obs")
corReserves <- cor(pD$IOC,pD$Reserves,
              method = "kendall",use="complete.obs")
corMilex <- cor(pD$IOC,pD$Milex,
              method = "kendall",use="complete.obs")
corForeignInvest <- cor(pD$IOC,pD$ForeignInvest,
              method = "kendall",use="complete.obs")
corPredEthnic <- cor(pD$IOC,pD$PredEthnic,
              method = "kendall",use="complete.obs")
corOilprice<- cor(pD$IOC,pD$OilPrice,
              method = "kendall",use="complete.obs")
corNOC <- cor(pD$IOC, pD$NOC, method = "kendall", use = "complete.obs")
corPTS <- cor(pD$IOC, pD$PolTerrorUSDept, method = "kendall", use = "complete.obs")

paste0("controlNocs: ", round(corNOC, 2))
paste0("Reservas: ",round(corReserves,2))
paste0("Dependencia economica: ",round(corExpDepDest,2))
paste0("Regimen de los destinos economicos: ",round(corPolity2Dest,2))
paste0("Diversidad etnica: ",round(corPredEthnic,2))
paste0("Regimen del petroestado: ",round(corPolity2PetroState,2))
paste0("Milex: ",round(corMilex,2))
paste0("Dependecia en Rentas: ",round(corOilRentsDep,2)) 
paste0("Inversion Extranjera: ",round(corForeignInvest,2))
paste0("GDP per capita a precios constantes: ",round(corGDPpc2010,2))
paste0("Precios del petroleo: ", round(corOilprice,2))
paste0("Violencia Politica: ", round(corPTS, 2))

```

> NATIONAL OIL COMPANIES (datos muy incompletos)

```{r Kendall13, include= TRUE}
corOilRentsDep <- cor(pD$NOC,pD$OilRentsDep,method = "kendall",use="complete.obs")
corGDPpc2010 <- cor(pD$NOC,pD$GDPpc2010,
              method = "kendall",use="complete.obs")        
corExpDepDest <- cor(pD$NOC,pD$ExpDepDest,
              method = "kendall",use="complete.obs")
corPolity2Dest <- cor(pD$NOC,pD$Polity2Dest,
              method = "kendall",use="complete.obs")
corPolity2PetroState <- cor(pD$NOC,pD$polity2PetroState,
              method = "kendall",use="complete.obs")
corReserves <- cor(pD$NOC,pD$Reserves,
              method = "kendall",use="complete.obs")
corMilex <- cor(pD$NOC,pD$Milex,
              method = "kendall",use="complete.obs")
corForeignInvest <- cor(pD$NOC,pD$ForeignInvest,
              method = "kendall",use="complete.obs")
corPredEthnic <- cor(pD$NOC,pD$PredEthnic,
              method = "kendall",use="complete.obs")
corOilprice<- cor(pD$NOC,pD$OilPrice,
              method = "kendall",use="complete.obs")
corPTS <- cor(pD$NOC, pD$PolTerrorUSDept, method = "kendall", use = "complete.obs")
corIOCS <- cor(pD$NOC, pD$IOC, method = "kendall", use = "complete.obs")

paste0("controlIOCS: ", round(corIOCS, 2))
paste0("Reservas: ",round(corReserves,2))
paste0("Dependencia economica: ",round(corExpDepDest,2))
paste0("GDP per capita a precios constantes: ",round(corGDPpc2010,2))
paste0("Diversidad etnica: ",round(corPredEthnic,2))
paste0("Regimen de los destinos economicos: ",round(corPolity2Dest,2))
paste0("Regimen del petroestado: ",round(corPolity2PetroState,2))
paste0("Violencia Politica: ", round(corPTS, 2))
paste0("Dependecia en Rentas: ",round(corOilRentsDep,2)) 
paste0("Inversion Extranjera: ",round(corForeignInvest,2))
paste0("Precios del petroleo: ", round(corOilprice,2))
paste0("Milex: ",round(corMilex,2))


```

> Corrupcion

```{r Kendall14, include= TRUE}
corOilRentsDep <- cor(pD$CPI,pD$OilRentsDep,method = "kendall",use="complete.obs")
corGDPpc2010 <- cor(pD$CPI,pD$GDPpc2010,
              method = "kendall",use="complete.obs")        
corExpDepDest <- cor(pD$CPI,pD$ExpDepDest,
              method = "kendall",use="complete.obs")
corPolity2Dest <- cor(pD$CPI,pD$Polity2Dest,
              method = "kendall",use="complete.obs")
corPolity2PetroState <- cor(pD$CPI,pD$polity2PetroState,
              method = "kendall",use="complete.obs")
corReserves <- cor(pD$CPI,pD$Reserves,
              method = "kendall",use="complete.obs")
corMilex <- cor(pD$CPI,pD$Milex,
              method = "kendall",use="complete.obs")
corForeignInvest <- cor(pD$CPI,pD$ForeignInvest,
              method = "kendall",use="complete.obs")
corPredEthnic <- cor(pD$CPI,pD$PredEthnic,
              method = "kendall",use="complete.obs")
corOilprice<- cor(pD$CPI,pD$OilPrice,
              method = "kendall",use="complete.obs")
corNOC <- cor(pD$CPI, pD$NOC, method = "kendall", use = "complete.obs")
corIOCS <- cor(pD$CPI, pD$IOC, method = "kendall", use = "complete.obs")
corPTS <- cor(pD$CPI, pD$PolTerrorUSDept, method = "kendall", use = "complete.obs")

paste0("GDP per capita a precios constantes: ",round(corGDPpc2010,2))
paste0("controlIOCS: ", round(corIOCS, 2))
paste0("controlNocs: ", round(corNOC, 2))
paste0("Dependencia economica: ",round(corExpDepDest,2))
paste0("Reservas: ",round(corReserves,2))
paste0("Dependecia en Rentas: ",round(corOilRentsDep,2)) 
paste0("Diversidad etnica: ",round(corPredEthnic,2))
paste0("Inversion Extranjera: ",round(corForeignInvest,2))
paste0("Milex: ",round(corMilex,2))
paste0("Regimen de los destinos economicos: ",round(corPolity2Dest,2))
paste0("Precios del petroleo: ", round(corOilprice,2))
paste0("Violencia Politica: ", round(corPTS, 2))
paste0("Regimen del petroestado: ",round(corPolity2PetroState,2))

```

##VISUALIZACIONES 

####VIOLENCIA POLITICA


### GDP per capita VS Violencia politica

```{r}
ggplot(pD, aes(x = GDPpc2010, y = PolTerrorUSDept, color=RegimenPetroState)) + geom_point() + facet_wrap(~ Year) 
```

####Regimen Poltico Vs Violencia Politica 

```{r}
pD %>%
filter(is.na(RegimenPetroState)==FALSE)%>%
  ggplot(aes(x=RegimenPetroState, y=PolTerrorUSDept)) +
  geom_boxplot(colour="black",fill="plum",alpha=0.8) +
  coord_flip() +
  theme_fivethirtyeight()
```


```{r helpers}

my_palette <- c("#EED87C", # Top priority
                "#E0DCAA", # Demand great attention
                "#ADCAAB", # Demand attention
                "#7CB0B1", # Insufficient
                "#3592B4")

```

####Regimen Poltico Vs Violencia Politica 
```{r}
stacked4<-ggplot(pD, aes(factor(RegimenPetroState)))
stacked4 + geom_bar(aes(fill = factor(PolTerrorUSDept)))+ scale_fill_manual(values = my_palette)
```


####Quien predomina en la produccion de petroelo VS violencia politica

```{r}
stacked6<-ggplot(pD, aes(factor(WOP)))
stacked6 + geom_bar(aes(fill = factor(PolTerrorUSDept)))+ scale_fill_manual(values = my_palette)
```
####Quien predomina en la produccion de petroelo VS Violencia politica 


```{r}
ggplot(pD, aes(x=WOP, y=PolTerrorUSDept))  +
  geom_boxplot(colour="black",fill="plum",alpha=0.8) +
  coord_flip() +
  theme_fivethirtyeight() +
  scale_y_continuous(breaks = seq(0,1300,200))
```

####Quien predomina en la produccion de petroelo VS Porcetanje de dependencia economica 

 
```{r}
ggplot(pD, aes(x=WOP, y=ExpDepDest))  +
  geom_boxplot(colour="black",fill="plum",alpha=0.8) +
  coord_flip() +
  theme_fivethirtyeight() 
  
```

####socio mayoritario Vs Violencia Politica 
```{r}
ggplot(pD, aes(x=Destination, y=PolTerrorUSDept)) + geom_boxplot(colour="black",fill="plum",alpha=0.8)+ coord_flip() +
  theme_fivethirtyeight() 
```
####socio mayoritario Vs Violencia Politica 
```{r}
stacked5<-ggplot(pD, aes(factor(Destination)))
stacked5 + geom_bar(aes(fill = factor(PolTerrorUSDept)))+ scale_fill_manual(values = my_palette)
```
####Gastos militares Vs regimen politico  

```{r}
ggplot(pD, aes(x=GDPpc2010, y=Milex, color=RegimenPetroState)) + geom_point()+ facet_wrap(~ Year)
```




